---
title: "<span style='font-size: 80px;'>汽车性能分析</span>"
subtitle: "<span style='font-size: 80px;'>第8-9章</span>"
date: today
author: "<span style='color: #044875;'>Li Zongzhang</span>"
format: 
  revealjs:
    incremental: FALSE
    theme: sky
    slide-number: true
    chalkboard: 
      buttons: false
    preview-links: auto
    css: styles.css
    footer: <https://lizongzhang.github.io/stat24>
    include-before-body: header.html
    code-block-height: 100px
---



## 1 数据和变量

数据来源：mpg {ggplot2}

样本容量：234

cty: city miles per gallon

hwy: highway miles per gallon

-   英里每加仑，数值越大，代表越省油。

trans: type of transmission

drv: the type of drive train,

-   f = front-wheel drive,

-   r = rear wheel drive,

-   4 = 4wd

## 2 油耗性能分析

2.1 cty均值的检验

2.2 hwy均值的检验

2.3 四驱和前驱城市油耗比较

2.4 四驱和前驱高速油耗比较

2.5 自动档和手动挡城市油耗比较

2.5 自动档和手动挡高速油耗比较


# 加载包和调用数据

```{r}
#| echo: true
#| message: false
library(tidyverse)
library(ggstatsplot)
data(mpg)

```

## 2.1 cty均值的检验

```{r}
#| echo: TRUE
#| fig-width: 15
#| fig-height: 8
gghistostats(mpg, cty, 
             test.value = 16,
             bin.args = list(color = "black",
                             fill = "cyan")) +
  theme_classic(base_size = 15)
```



## 2.1 cty均值的检验

$H_0: \mu \leq 16$

$H_1: \mu > 16$

拒绝原假设$H_0: \mu \leq 16$ 。

在城市, 油耗均值大于16英里/加仑。

## 2.2 hwy均值的检验

```{r}
#| echo: TRUE
gghistostats(mpg, hwy, 
             test.value = 22,
             bin.args = list(color = "grey",
                             fill = "purple"),
             centrality.line.args = list(color = "red", 
                                         linewidth = 1, 
                                         linetype = "dashed")) +
  theme_classic(base_size = 15)
```

## 2.2 hwy均值的检验

$H_0: \mu \leq 22$

$H_1: \mu > 22$

拒绝原假设$H_0: \mu \leq 22$ 。

在高速, 油耗均值大于22英里/加仑。

## 2.3 四驱和前驱城市道路油耗比较

```{r}
#| echo: TRUE
#| warning: false
mpg %>%
  filter(drv %in% c("4", "f")) %>%
  ggbetweenstats(drv, 
                 cty,
                 p.adjust.method = "none",
                 xlab = "drive",
                 package = "RColorBrewer",
                 palette = "Set1",
                 violin.args = list(width = 0)
  ) +
  theme_classic(base_size = 15)
```

## 2.3 四驱和前驱城市道路油耗比较

$H_0: \mu_4 \geq \mu_f$

$H_1: \mu_4 < \mu_f$

在城市, $\mu_4 < \mu_f$, 前驱(20)比四驱(14)省油。

## 2.4 四驱和前驱高速油耗比较

```{r}
#| echo: TRUE
#| warning: false
mpg %>%
  filter(drv %in% c("4", "f")) %>%
  ggbetweenstats(drv, 
                 hwy,
                 p.adjust.method = "none",
                 xlab = "drive",
                 package = "RColorBrewer",
                 palette = "Set1",
                 violin.args = list(width = 0)
                 ) +
  theme_classic(base_size = 15)
```

## 2.4 四驱和前驱高速油耗比较

$H_0: \mu_4 \geq \mu_f$

$H_1: \mu_4 < \mu_f$

拒绝原假设$H_0: \mu_4 \geq \mu_f$。

在高速, $\mu_4 < \mu_f$, 前驱(28)比四驱(24)省油。

## 2.5 自动档和手动挡城市道路油耗比较

```{r}
#| echo: TRUE
#| warning: false
mpg %>% 
  mutate(transmission = if_else(substr(trans, 1, 4) == "auto", 
                                "automatic", 
                                "manual")) %>% 
  ggbetweenstats(transmission, 
                 cty,
                 p.adjust.method = "none",
                 xlab = "drive",
                 package = "RColorBrewer",
                 palette = "Set1",
                 violin.args = list(width = 0)
                 ) +
  theme_classic(base_size = 15)
```

## 2.5 自动档和手动挡城市道路油耗比较

$H_0: \mu_{auto} \geq \mu_{manual}$

$H_1: \mu_{auto} < \mu_{manual}$

拒绝原假设$H_0: \mu_4 \geq \mu_f$。

在城市, $\mu_{auto} < \mu_{manual}$ , 手动挡(19)比自动挡(16)省油。

## 2.6 自动档和手动挡高速油耗比较

```{r}
#| echo: TRUE
#| warning: false
mpg %>% 
  mutate(transmission = if_else(substr(trans, 1, 4) == "auto", 
                                "automatic", 
                                "manual")) %>% 
  ggbetweenstats(transmission, 
                 hwy,
                 p.adjust.method = "none",
                 xlab = "drive",
                 package = "RColorBrewer",
                 palette = "Set1",
                 violin.args = list(width = 0)
                 ) +
  theme_classic(base_size = 15)
```

## 2.6 自动档和手动挡高速油耗比较

$H_0: \mu_{auto} \geq \mu_{manual}$

$H_1: \mu_{auto} < \mu_{manual}$

拒绝原假设$H_0: \mu_4 \geq \mu_f$。

在高速, $\mu_{auto} < \mu_{manual}$ , 手动挡(26)比自动挡(22)省油。

## 3 驱动类型分布

```{r}
#| echo: TRUE
#计算三种驱动的百分比
round(100*prop.table(table(mpg$drv)))

ggpiestats(mpg,
           drv,
           ratio = c(0.45, 0.45, 0.1),
           package = "RColorBrewer",
           palette = "Set2")+
  theme_bw(base_size = 15)
```

四驱、前驱、后驱：45%，45%， 10%

## 4 驱动类型和传动类型的关系分析

```{r}
#| echo: TRUE
mpg %>% 
  mutate(transmission = if_else(substr(trans, 1, 4) == "auto", 
                                "automatic", 
                                "manual")) %>% 
  ggbarstats(drv,
             transmission,
             package = "RColorBrewer",
             palette = "Paired")+
  theme_bw(base_size = 15)
```

驱动类型和传动类型相互独立。

## 5 驱动类型和气缸数量的关系分析

```{r}
#| echo: TRUE
ggbarstats(mpg,
           drv,
           cyl,
           package = "RColorBrewer",
           palette = "Paired")+
  theme_bw(base_size = 15)
```

## 5 驱动类型和气缸数量的关系分析

驱动类型和气缸数量不独立。

4缸，72%前驱，28%四驱; 

6缸，54%前驱， 41%四驱，5%后驱; 

8缸，1%前驱， 69%四驱，30%后驱。

## 6 研究结论

-   油耗(单位：miles per gallon 英里每加仑), 数值越大代表越省油

-   城市均值 \> 16, 高速均值 \> 22

-   城市：四驱(14) \< 前驱(20)

-   高速：四驱(20) \< 前驱(29)

-   城市：自动挡(16) \< 手动挡(19)

-   高速：四驱(22) \< 前驱(26 )

## 6 研究结论

-   高速比城市道路省油

-   前驱比四驱省油，高速(9)比城市(6)的差距更大。

-   手动挡比自动档省油，高速(4)比城市(3)的差距更大。

## 6 研究结论

-   四驱、前驱、后驱：45%，45%， 10%

-   驱动类型和传动类型相互独立。

-   驱动类型和气缸数量不独立。

    -   4缸，72%前驱，28%四驱

    -   6缸，54%前驱， 41%四驱，5%后驱

    -   8缸，1%前驱， 69%四驱，30%后驱

# 7 经验分享

-   类别的定义：自动挡和手动挡

-   各个类别的样本容量

-   提炼结论

## 

::: {style="text-align: center; position: absolute; top: 50%; left: 50%; transform: translate(-50%, -50%); font-size: 60px;white-space: nowrap;"}
Thanks for your attention！
:::
