---
title: "<span style='font-size: 80px;'>广州6大品牌奶茶店消费价格分析</span>"
subtitle: "<span style='font-size: 80px;'>第3-4章</span>"
date: today
author: "<span style='color: #044875;'>Li Zongzhang</span>"
format: 
  revealjs:
    incremental: FALSE
    theme: sky
    slide-number: true
    chalkboard: 
      buttons: false
    preview-links: auto
    css: styles.css
    footer: <https://lizongzhang.github.io/stat24>
    include-before-body: header.html
    code-block-height: 150px
---

## 1 数据和变量

数据来源：大众点评网，广州六大品牌奶茶店

样本容量：336

数据来源：大众点评网，广州6大奶茶品牌

零售价格: retail.price

团购价格：group.price

品牌： brand

区位：area

市区：荔湾，越秀，天河，海珠

近郊：白云，番禺，黄埔

远郊：花都，从化，南沙，增城

## 2 图形工具

2.1 帕累托图

2.2 分组条形图

2.3 分组直方图

2.4 分组箱线图

2.5 散点图

## 2.1 帕累托图

```{r}
#| echo: FALSE
par(family  = 'STKaiti')
library(showtext)
showtext_auto()
```

```{r}
#| echo: TRUE
library(tidyverse)
library(readxl)
data  <- read_excel("data/top6.xlsx")

library(forcats)
data %>% ggplot(aes(fct_infreq(brand), fill = brand)) + 
  geom_bar() +
  geom_text(stat = "count", aes(label = after_stat(count)), vjust = -0.5)+ 
  scale_y_continuous(limits = c(0,100))+
  guides(x = guide_axis(angle = 45)) +
  labs(x = "品牌", fill = "品牌") +
  theme_bw() +
  theme(text = element_text(size = 15),
        legend.position = "bottom",
        legend.text = element_text(size = 10))
```

## 2.2 分组条形图

```{r}
#| echo: TRUE

data %>%
  group_by(area, brand) %>%
  summarise(count = n(), .groups = "drop") %>% 
  mutate(brand_order = paste(brand, area, rank(-count), sep = "_"))  %>% 
  ggplot(aes(reorder(brand_order, -count),
             count, fill = brand)) +
  geom_col()+
  facet_wrap(~ area, scales = "free_x", ncol = 3) +
  geom_text(aes(label = count), vjust = -0.5) +
  scale_x_discrete(labels = function(x) gsub("_.+$", "", x)) + # 移除排序编号
  scale_y_continuous(limits = c(0, 42)) +
  labs(x = "品牌", y = "数量") +
  theme(axis.text.x = element_text(angle = 42, hjust = 1), 
        legend.position = "none")
```

## 2.3 分组直方图

```{r}
#| echo: TRUE
#按单个定性变量分组
data %>% 
  ggplot(aes(retail.price, fill = brand))+
  geom_histogram(breaks = seq(6, 38, 2))+
  facet_wrap(~brand, ncol = 2) +
  scale_y_continuous(limits = c(0,60))+
  scale_fill_brewer(palette  = "Set1") +
  labs(title = "零售价直方图",
       x = "零售价",
       y = "频数") +
  scale_x_continuous(breaks = seq(6, 36, 4),
                     labels = seq(6, 36, 4)) +
  theme_bw() +
  theme(text = element_text(size = 15),
        legend.position = "bottom",
        legend.text = element_text(size = 10))
```
零售价格：喜茶\>茶百道\>TANNING\>CoCo都可\>书亦烧仙草\>益禾堂

## 2.4 分组箱线图

```{r}
#| echo: TRUE
data %>% 
  ggplot(aes(retail.price, reorder(brand, retail.price, FUN = median),
             col = brand))+
  geom_boxplot()+
  labs(title ="六大奶茶品牌零售价格",
       x = "零售价格",
       y = "品牌", fill = "品牌")+
  theme_bw() +
  theme(text = element_text(size = 15),
        legend.position = "bottom",
        legend.text = element_text(size = 10))
  

```
零售价格：喜茶\>茶百道\>TANNING\>CoCo都可\>书亦烧仙草\>益禾堂

## 2.5 散点图

```{r}
#| echo: TRUE
data %>% 
  ggplot(aes(retail.price, groupbuy.price,col = brand))+
  geom_point()+
  geom_jitter()+
  geom_smooth(method = lm, se = F) +
  labs(title = "零售价格与团购价散点图",
       x = "零售价",
       y = "团购价") +
  theme_bw() +
    theme(text = element_text(size = 15),
        legend.position = "bottom",
        legend.text = element_text(size = 10))
```

无论在市区、近郊、远郊，同一品牌的团购价格相同。

# 3 报告描述性统计量

全样本

分品牌零售价格比较

分区域零售价格比价

## 3.1 全样本

```{r}
#| echo: TRUE
library(psych)

data %>% 
  select(retail.price, groupbuy.price, comment.num) %>%
  describe() %>% 
  select(n, mean, sd, median, min, max, skew, kurtosis)
```

## 表格中添加分布图像 

**{gtExtras}**

```{r}
#| echo: TRUE
library(gtExtras)

data %>% 
  select(retail.price, groupbuy.price) %>%
  gt_plt_summary()
```

## 表格中添加分布图像

**{gtExtras}**

```{r}
#| echo: TRUE
retail_group <- data %>% 
  select(brand, retail.price) %>%
  group_by(brand) %>%
  summarize(mean = mean(retail.price) %>% round(3),
            median = median(retail.price)%>% round(3),
            sd = sd(retail.price)%>% round(3),
            retail_t = list(retail.price))


retail_group %>%
  arrange(desc(mean)) %>% 
  gt() %>% 
  gt_plt_dist(retail_t,
              type = "histogram",
              line_color = "purple",
              fill_color = "green",
              bw = 1)
```


## 3.2 分品牌零售价格比较

```{r}
#| echo: TRUE
data %>%
  group_by(brand) %>%
  summarize(n(),
            min = min(retail.price),
            q1 = quantile(retail.price, 0.25),
            median = median(retail.price),
            mean = mean(retail.price),
            q3 = quantile(retail.price, 0.75),
            max = max(retail.price),
            sd = sd(retail.price)) %>% 
  arrange(desc(median))
```

零售价格：喜茶\>茶百道\>TANNING\>CoCo都可\>书亦烧仙草\>益禾堂

## 3.3 分区域零售价格比较

```{r}
#| echo: TRUE
library(psych)

data %>%
  group_by(area) %>%
  summarize(n(),
            min = min(retail.price),
            q1 = quantile(retail.price, 0.25),
            median = median(retail.price),
            mean = mean(retail.price),
            q3 = quantile(retail.price, 0.75),
            max = max(retail.price),
            sd = sd(retail.price))%>% 
  arrange(desc(median))
```

零售价格：市区>近郊>远郊

# 4 研究结论

-   门店数量：书亦烧仙草\>CoCo都可\>茶百道\>益禾堂\>TANNING\>喜茶

-   零售价格：喜茶\>茶百道\>TANNING\>CoCo都可\>书亦烧仙草\>益禾堂

-   团购价格：喜茶\>TANNING\>茶百道\>CoCo都可\>益禾堂\>书亦烧仙草

-   无论在市区、近郊、远郊，同一个品牌的团购价格相同。

-   零售价格：市区>近郊>远郊

# 5 经验分享

-   数据来源

-   清洗数据

-   R代码

-   {gtExtras}

-   提炼结论

## 

<div style="text-align: center; position: absolute; top: 50%; left: 50%; transform: translate(-50%, -50%); font-size: 60px;white-space: nowrap;">
Thanks for your attention！
</div>

